臺灣臺北地方法院刑事判決　　　　　　　96年度易字第2212號
公　訴　人　臺灣臺北地方法院檢察署檢察官
被　　　告　乙○○
上列被告因詐欺案件，經檢察官聲請以簡易判決處刑（96年度偵
字第11396號），本院原認為不宜以簡易判決處刑，改依通常程
序審理，嗣因被告於準備程序中就被訴事實為有罪之陳述，經本
院合議庭裁定改行簡式審判程序審理，判決如下：
    主  文
乙○○意圖為自己不法之所有，以詐術使人將本人之物交付，累
犯，處有期徒刑壹年，減為有期徒刑陸月，如易科罰金，以新臺
幣壹仟元折算壹日。
    事  實
一、乙○○前於民國84年間犯偽造文書等案件，經臺灣高等法院
    以91年度上更(二)字第835號判決判處有期徒刑6月，於92年4
    月4日易科罰金執行完畢。其於94年底認識甲○○，竟意圖
    為自己不法之所有，於95年2月初，向甲○○佯稱伊是萬國
    法律事務所的合夥律師，伊自己有在投資美國債券，獲利不
    少，可代甲○○投資美國債券，且投資獲利所得不需要繳納
    金，甲○○不疑有他，遂於同年2月至11間陸續交付共計新
    臺幣（下同）130萬元予乙○○。嗣甲○○發覺有異，向中
    華民國律師公會及萬國法律事務所查證得知乙○○未具律師
    身分，且不曾任職於萬國法律事務所，始知受騙。
二、案經甲○○訴由臺北市政府警察局萬華分局報請臺灣臺北地
    方法院檢察署檢察官偵查後聲請簡易判決處刑，經本院改依
    通常程序審理。
    理  由
一、程序事項
  (一)本件被告乙○○所犯詐欺罪為死刑、無期徒刑、最輕本刑三
    年以上有期徒刑以外之罪，亦非高等法院管轄第一審之案件
    ，其於本院行準備程序時並就被訴事實為有罪之陳述，經聽
    取檢察官及被告之意見後，依刑事訴訟法第273條之1第1項
    之規定，由本院合議庭裁定本件改依簡式審判程序，並由受
    命法官獨任進行審理。
  (二)按被告以外之人於審判外之言詞或書面陳述，除法律有規定
    者外，不得作為證據，刑事訴訟法第159條第1項固有明文；
    惟「被告以外之人於審判外之陳述，雖不符同法第一百五十
    九條之一至之四規定，而經當事人於審判程序同意作為證據
    ，法院審酌該言詞陳述或書面陳述作成時之情況，認為適當
    者，亦得為證據。又當事人、代理人或辯護人於法院調查證
    據時，知有第一百五十九條第一項不得為證據之情形，而未
    於言詞辯論終結前聲明異議者，視為有前項之同意」，同法
    第159條之5亦定有明文。本件公訴人及被告於本院準備程序
    及審判程序中對於證人甲○○於偵查中之證述暨其他相關具
    傳聞性質之證據資料之證據能力，均表示沒有爭執，且迄於
    言詞辯論終結前亦未聲明異議。本院審酌本案證人之陳述及
    證據資料作成時之情況，核無違法取證或其他瑕疵，認為以
    之作為證據為適當，前述證人於審判外之陳述及相關證據資
    料，自得做為證據。
二、前述事實，除據被告乙○○於本院審理中自白外，並據證人
    即告訴人甲○○於警詢、偵訊及本院審理中證述明確（見95
    年度他字第9404號卷第16至18頁、第26、27頁、本院卷第20
    至21頁），且有告訴人所提出之電話錄音光碟1片及譯文1份
    附卷可稽，已足以擔保被告自白之真實性。是本件證據明確
    ，被告之犯行已可認定，應予依法論科。
三、核被告之所為，犯刑法第339條第1項之詐欺取財罪。被告雖
    自95年2月間即佯以代甲○○投資美國債券，而使告訴人陸
    續交付金錢，持續至同年11月間，惟被告係基於一個詐欺取
    財之犯意，接續為之，應僅成立一詐欺取財罪。被告前於84
    年間犯偽造文書等案件，經臺灣高等法院以91年度上更(二)字
    第835號判決判處有期徒刑6月，於92年4月4日易科罰金執行
    完畢，此有臺灣高等法院被告前案紀錄表1份在卷可參，其
    於有期徒刑執行完畢後，5年以內故意再犯本案有期徒刑以
    上之2罪，為累犯，應依刑法第47條第1項之規定，加重其刑
    。爰審酌被告有前揭前科，素行不佳，猶不知悔改，不思正
    途，訛詐他人財物，詐騙之金額高達130萬元，致告訴人所
    受財產上損失甚大，迄今尚未賠償告訴人損害，實屬不該，
    惟念其於犯後尚能坦承犯行之態度等一切情狀，量處如主文
    所示之刑。又中華民國九十六年罪犯減刑條例於96年6月15
    日通過，並自96年7月16日開始施行，查被告之犯罪行為係
    在96年4月24日以前所為，且經本院宣告有期徒刑1年6月以
    下之刑，而無同條例第3條規定不予減刑之情形，合於減刑
    之條件，應依該條例第2條第1項第3款規定減其刑期如主文
    所示，並依同條例第9條諭知易科罰金之折算標準。
據上論斷，應依刑事訴訟法第452條、第273條之1第1項、第299
條第1項前段，刑法第339條第1項、第47條第1項、第41條第1項
前段，刑法施行法第1條之1，中華民國九十六年罪犯減刑條例第
2條第1項第3款、第7條、第9條，判決如主文。
本案經檢察官楊智綸到庭執行職務
中　　華　　民　　國　　96　　年　　10　　月　　31　　日
　　　　　　　　　刑事第十庭    法　官　林春鈴
以上正本證明與原本無異。
如不服本判決，應於判決送達後10日內，向本院提出上訴狀。
　　　　　　　　　　　　　　　　書記官　黃鈴容
中　　華　　民　　國　　96　　年　　10　　月　　31　　日
附錄論罪科刑法條全文：
刑法第339條
意圖為自己或第三人不法之所有，以詐術使人將本人或第三人之
物交付者，處 5 年以下有期徒刑、拘役或科或併科 1 千元以下
罰金。
以前項方法得財產上不法之利益或使第三人得之者，亦同。
前二項之未遂犯罰之
